【裁判字號】    92,親,6
【裁判日期】    920225
【裁判案由】    確認子女之訴
【裁判全文】
臺灣嘉義地方法院民事判決  九十二年度親字第六號
    原      告    乙○○
    被      告    甲○○
    兼法定代理人  丙○○
右當事人間請求確認子女之訴事件，本院判決如左：
    主     文
原告之訴駁回。
訴訟費用由原告負擔。
    事      實
甲、原告方面：
  一、聲明：求為判決確認被告丙○○所生之子即被告甲○○為原告之親生之子。
  二、陳述：原告與被告丙○○於民國八十五年九月間被告丙○○之夫安能享（於八
            十六年十二月二十日死亡）尚生存時發生性關係，被告丙○○於八十六
            年四月二十九日生下被告甲○○（尚未辦理戶籍登記），然當時被告莊
            玉琴之夫安能享尚未死亡，被告甲○○依規定應推定為被告丙○○與安
            能享之婚生子，而不得入籍，為此提出ＤＮＡ親子鑑定報告，足以證明
            被告甲○○為被告丙○○與原告所生之子。
  三、證據：提出戶籍謄本一份、出生證明書影本一份為證。
乙、被告方面：
  一、聲明：同意原告之請求。
  二、陳述：被告甲○○確為被告丙○○與原告所生之子。
    理      由
一、原告主張：原告與被告丙○○於八十五年九月間被告丙○○之夫安能享（於八十
    六年十二月二十日死亡）尚生存時發生性關係，被告丙○○於八十六年四月二十
    九日生下被告甲○○（尚未辦理戶籍登記），然當時被告丙○○之夫安能享尚未
    死亡，被告甲○○依規定應推定為被告丙○○與安能享之婚生子，而不得入籍，
    為此提出ＤＮＡ親子鑑定報告，足以證明被告甲○○為被告丙○○與原告所生之
    子等情，爰求為判決確認被告丙○○所生之子即被告甲○○為原告之親生之子。
二、被告則不爭執原告主張之事實。
三、查被告丙○○與訴外人安能享原係夫妻，安能享於八十六年十二月二十日死亡，
    被告甲○○在八十六年四月二十九日出生之事實，有戶籍謄本二份附卷可稽，堪
    信為真實。
四、按妻之受胎係在婚姻關係存續中者，推定其所生子女為婚生子女，前項推定，如
    夫妻之一方能證明妻非自夫受胎者，得提起否認之訴，但應於知悉子女出生之日
    起，一年內為之，民法第一千零六十三條定有明文。又妻之受胎係在婚姻關係存
    續中者，依民法第一千零六十三條第一項規定，應推定其所生之子女為婚生子女
    ，受此推定之子女，惟在夫妻之一方能證明妻非自夫受胎者，得依同條第二項之
    規定，於知悉子女出生之日起，一年內以訴否認之，如夫妻均已逾該法定期間而
    未提起否認之訴，或雖提起而未受有勝訴之確定判決以前，該子女在法律上不能
    不認為夫之婚生子女，無論何人，皆不得為反對之主張（最高法院九十年度台上
    字第七六０號判決意旨參照）。本件原告雖主張被告甲○○為被告丙○○與原告
    所生之子，且為被告所不爭執，並提出ＤＮＡ親子鑑定報告為證，然縱令屬實，
    因被告甲○○係於被告丙○○與訴外人安能享婚姻關係存續中之八十六年四月二
    十九日出生，有如前述，應推定被告甲○○為被告丙○○與訴外人安能享之婚生
    子，而原告又未舉證證明被告丙○○或訴外人安能享自知悉被告甲○○出生之日
    起，一年內提起否認子女之訴，並得有勝訴確定判決，被告甲○○在法律上不能
    不認為係被告丙○○與訴外人安能享之婚生子，依照上開說明，無論何人，皆不
    得為反對之主張，是原告提起本件確認之訴，其不安之危險並無從除去，亦即無
    應受確認判決之法律上利益。從而，原告提起本訴，為無理由，應予駁回。
五、據上論結，本件原告之訴為無理由，依民事訴訟法第七十八條判決如主文。
中      華      民      國    九十二    年      二      月    二十五    日
~B臺灣嘉義地方法院家事法庭
~B    法  官  黃茂宏
右為正本係照原本作成
如對本判決上訴應於判決送達後廿日內向本院提出上訴狀
中      華      民      國    九十二    年      二      月    二十五    日
~B    書記官  沈秀鈴


司法院資訊處製作；財團法人民間司法改革基金會備份。
